【裁判字號】    99,審訴,81
【裁判日期】    990319
【裁判案由】    違反毒品危害防制條例
【裁判全文】
臺灣新竹地方法院宣示判決筆錄          99年度審訴字第81號
公  訴  人  臺灣新竹地方法院檢察署檢察官
被      告  乙○○
指定辯護人  本院公設辯護人  甲○○
上列被告因違反毒品危害防制條例一案，經檢察官提起公訴（98
年度毒偵字第1788號）後，聲請本院改依協商程序而為判決，於
中華民國99年3 月19日下午4 時在本院刑事第十一法庭宣示判決
，出席職員如下：
                                      審判長法官  馮俊郎
                                          書記官  蕭汝芳
                                          通  譯  楊德光
法官起立朗讀判決主文、犯罪事實要旨、處罰條文，及告以上訴
限制、期間並提出上訴狀之法院，且諭知記載其內容：
一、主  文：
    乙○○施用第一級毒品，累犯，處有期徒刑捌月。又施用第
    二級毒品，累犯，處有期徒刑拾壹月；扣案之甲基安非他命
    肆包（毛重總計壹點貳公克），沒收銷燬之；扣案之塑膠吸
    管貳支，沒收之。主刑部分，應執行有期徒刑壹年肆月。
二、犯罪事實要旨：
（一）乙○○前曾於(1)民國93年5 月間，因竊盜案件，經臺灣桃
      園地方法院（下稱桃園地院）於94年3 月30日，以93年度
      易字第1012號判決，判處有期徒刑1 年6 月，嗣於94年4
      月10日確定；(2)又於93年9 月間，因違反毒品危害防制條
      例案件，經桃園地院於94年2 月4 日，以94年度易字第34
      號判決，判處有期徒刑8 月，嗣於94年4 月13日確定；(3)
      又於94年1 月間，因違反毒品危害防制條例案件，經桃園
      地院於94年1 月31日，以94年度壢簡字第256 號判決，判
      處有期徒刑3 月，嗣於94年5 月4 日確定；(4)又於94年9
      月間，因違反毒品危害防制條例案件，經桃園地院於95年
      1 月25日，以95年度易字第44號判決，判處有期徒刑10月
      ，嗣於95年2 月27日確定；(5)又於94年9 月間，因竊盜案
      件，經桃園地院於94年11月20日，以94年度易字第1326號
      判決，判處有期徒刑9 月，嗣於94年12月15日確定。復因
      減刑條例實施，上開(1)(2)(3)之案件經桃園地院於96年8 月
      7 日，以96年度聲減字第1985號裁定，分別減為有期徒刑
      9 月、4 月、1 月又15日，並經定應執行刑為有期徒刑1
      年2 月；上開(4)(5)之案件經同裁定，分別減為有期徒刑5
      月、4 月又15日，並經定應執行刑為有期徒刑9 月後，再
      與上開(1)(2)(3)案件接續執行，於94年8 月15日入監執行，
      並於97年4 月11日縮刑期滿執行完畢。
（二）乙○○前於87年11月間，因施用毒品案件，經桃園地院於
      87年11月9 日，以87年度毒聲字第2637號裁定送觀察、勒
      戒，並於87年11月30日入所執行觀察勒戒後，因認無繼續
      施用毒品傾向，於87年12月16日出所執行完畢，嗣經臺灣
      桃園地方法院檢察署檢察官於87年12月15日，以87年度偵
      字第15859 號為不起訴處分確定。
（三）乙○○不知警惕，又於89年4 月間，因施用毒品案件，經
      桃園地院於89年4 月29日，以89年度毒聲字第3072號裁定
      送觀察、勒戒，並於89年4 月29日入所執行觀察勒戒後，
      因認有繼續施用毒品傾向，再經桃園地院於89年5 月19日
      ，以89年度毒聲字第3545號裁定，令入戒治處所施以強制
      戒治1 年，於89年5 月25日入所執行強制戒治，嗣其強制
      戒治執行滿3 月後，經戒治處所認無繼續戒治之必要，經
      桃園地院於89年11月30日，以89年度毒聲字第7502號裁定
      停止戒治，於89年12月27日因停止其處分出監，所餘戒治
      期間付保護管束，然乙○○因於此期間內違反保護管束應
      遵守事項情節重大，嗣經桃園地院於90年3 月19日，以90
      年度毒聲字第1225號裁定撤銷停止戒治，並於90年7 月12
      日入所執行其殘餘戒治期日，嗣於90年11月29日執行完畢
      出所；同時本次非法施用第二級毒品犯行，亦經桃園地院
      於89年6 月28日，以89年度壢簡字第897 號判決，判處有
      期徒刑5 月，嗣於89年9 月8 日確定。復與下述（四）之
      案件接續執行，於90年11月29日入監執行，並於92年1 月
      29日執行完畢出監。
（四）乙○○竟不知警惕，又於90年5 月間，因施用第二級毒品
      案件，經桃園地院於90年9 月28日，以90年度易字第1450
      號判決，判處有期徒刑6 月，嗣於90年11月15日確定。復
      與上述（三）之案件接續執行，其執行情形詳如前述（三
      ）部分。
（五）乙○○仍不知警惕，又於93年3 月間，因施用第二級毒品
      案件，經桃園地院於93年6 月30日，以93年度壢簡字第52
      8 號判決，判處有期徒刑6 月，嗣於93年8 月5 日確定，
      於93年10月5 日入監執行，並於94年4 月4 日縮刑期滿執
      行完畢。
（六）乙○○不知悔改，又於93年9 月間，因施用第二級毒品案
      件，經桃園地院於94年2 月4 日，以94年度易字第34號判
      決，判處有期徒刑8 月，嗣於94年4 月13日確定。復因減
      刑條例實施，經減為有期徒刑4 月，其執行情形詳如前述
      （一）部分。
（七）乙○○竟不知悔改，又於94年9 月間，因施用第二級毒品
      案件，經桃園地院於95年1 月25日，以95年度易字第44號
      判決，判處有期徒刑10月，嗣於95年2 月27日確定。復因
      減刑條例實施，經減為有期徒刑5 月，其執行情形詳如前
      述（一）部分。
（八）乙○○仍不知悔改，又於98年6 月間，因施用第一級、第
      二級毒品案件，經桃園地院於98年12月18日，以98年度審
      訴字第2125號判決，分別判處有期徒刑10月、7 月，並經
      定應執行刑為有期徒刑1 年2 月，嗣於98年12月28日確定
      ，現正執行中 。
（九）乙○○不知悛悔，又於98年9 月間，因施用第一級、第二
      級毒品案件，經桃園地院於99年2 月5 日，以98年度審訴
      字第2794號判決，分別判處有期徒刑8 月、8 月，並經定
      應執行刑為有期徒刑1 年2 月。
（十）乙○○竟不知悛悔，於前開強制戒治處分執行完畢釋放後
      ，「5 年內再犯」施用毒品案件，並經法院判處罪刑確定
      後，(1)復基於施用第一級毒品海洛因的犯罪意思，於98年
      11月12日晚上某時許，在新竹縣湖口鄉附近的土地公廟內
      ，以將海洛因粉末摻入香煙內，再點火吸煙之方式，施用
      第一級毒品海洛因1 次；(2)另基於施用第二級毒品甲基安
      非他命的犯罪意思，於98年11月13日下午3 、4 時許，在
      新竹縣湖口鄉○○路、榮光路旁的土地公廟內，以將甲基
      安非他命置於玻璃球吸食器內，再以火燒烤，吸其煙霧之
      方式，施用第二級毒品甲基安非他命1 次。嗣於98年11月
      13日下午4 時20分許，在新竹縣湖口鄉○○路與榮光路旁
      之土地公廟內，在乙○○所有的眼鏡盒內，扣得其所有之
      第二級毒品甲基安非他命4 包（毛重總計1.2 公克）、塑
      膠吸管2 支等物，並經其同意採集尿液送驗，結果呈安非
      他命、甲基安非他命、嗎啡陽性反應，始悉上情。
三、處罰條文：
    毒品危害防制條例第10條第1 項、第2 項、第18條第1 項前
    段，刑法第11條、第47條第1 項、第51條第5 款、第38條第
    1 項第2 款。
四、協商判決除有刑事訴訟法第455 條之4 第1 項第1 款於本訊
    問程序終結前，被告撤銷協商合意或檢察官撤回協商聲請者
    ；第2 款被告協商之意思非出於自由意志者；第4 款被告所
    犯之罪非第455 條之2 第1 項所定得以協商判決者；第6 款
    被告有其他較重之裁判上一罪之犯罪事實者；第7 款法院認
    應諭知免刑或免訴、不受理者情形之一，及違反同條第2 項
    「法院應於協商合意範圍內為判決；法院為協商判決所科之
    刑，以宣告緩刑或2 年以下有期徒刑、拘役或罰金為限」之
    規定者外，檢察官與被告均不得上訴。
五、如有前項得上訴之情形，得自收受宣示判決筆錄送達之日起
    10日內，向本院提出上訴書狀，上訴於第二審法院。
中    華    民    國    99    年    3     月    19    日
                    刑事第九庭書  記  官       蕭汝芳
                              審判長法官       馮俊郎
以上筆錄正本係照原本作成。
中    華    民    國    99    年    3     月    19    日
                              書  記  官       王思穎
附錄本案處罰實體法條全文：
毒品危害防制條例第10條第1 項、第2 項：
施用第一級毒品者，處6 月以上5 年以下有期徒刑。
施用第二級毒品者，處3 年以下有期徒刑。

司法院資訊處製作；財團法人民間司法改革基金會備份。
